# 稳岗补贴

提问人：Louie4472 桑桑 时间：2022-07-18 17:02:10
企业从政府收到的稳岗补贴，是冲减费用中的失业保险，还是计入其他收益，或者计入营业外收入？

回答人：chenyiwei
稳岗补贴一般建议计入其他收益。其中，如果相关批文中明确该补贴系用于特定用途的，则应予以递延，在后续发生该特定用途支出并计入损益时，将对应的补贴金额从递延收益转入其他收益。